【裁判字號】    99,交聲,1765
【裁判日期】    991228
【裁判案由】    違反道路交通管理處罰條例聲明異議
【裁判全文】
臺灣桃園地方法院交通事件裁定        99年度交聲字第1765號
原處分機關  交通部公路總局新竹區監理所桃園監理站
異  議  人
即受處分人  陳秀錦
上列異議人即受處分人因違反道路交通管理處罰條例案件，對於
交通部公路總局新竹區監理所桃園監理站99年12月16日所為之處
分（原處分案號：桃監裁字第裁52-Z00000000號），聲明異議，
本院裁定如下：
    主  文
異議駁回。
    理  由
一、異議意旨略以：受處分人即異議人陳秀錦駕駛車號8970-KQ
    一般自用小客車，於民國99年8 時10日10時3 分許，行經國
    道1 號北上堤頂出口匝道處有「跨越槽化線行駛」之違規行
    為，依交通法規，乃應受罰。然提頂大道下舊宗路轉往民權
    東路而行，後方車速快，且又得注意靠內側才能左轉，情況
    危險，會造成交通混亂及空氣污染，因此，因此很多車輛行
    經至此皆會並排於左道上。另異議人實無經濟能力，懇請准
    予僅以小額罰鍰結案云云。
二、原處分機關略以：異議人於99年8 月10日10時3 分，行經國
    道1 號北上堤頂出口匝道處跨越槽化線違規案，係民眾現場
    目睹並以科學儀器取得證據資料向本隊提出檢舉，並遭為內
    政部警政署國道公路警察局第一警察隊員警舉發「行駛高速
    公路未依標線示行車」，爰依道路交通管理處罰條例第7 條
    之1 、第33條第1 項第13款、第63條第1 項第1 款規定，及
    違反道路交通管理事件統一裁罰基準及處理細則第41條第4
    項規定，填掣桃監裁罰字第裁52-Z00000000號裁決書，對異
    議人處以罰鍰新臺幣（下同）3,000 元，並記違規點數1 點
    等語。
三、按「汽車行駛於高速公路、快速公路或設站管制之道路，不
    遵使用限制、禁止、行車管制及管理事項之管制規則而有下
    列行為者，處汽車駕駛人新臺幣3 千元以上6 千元以下罰鍰
    ：一、未依標誌、標線、號誌指示行車」、「汽車駕駛人有
    第33條第1 項情形之一者，記違規點數1 點」，道路交通管
    理處罰條例第33條第1 項第13款、第63條第1 項第1 款分別
    定有明文。次按「槽化線，用以引導車輛駕駛人循指示之路
    線行駛，並禁止跨越。劃設於交岔路口、立體交岔之匝道口
    或其他特殊地點」、「匝道︰指交流道中為加減速車道及主
    線車道與其他道路間之連接部分」，道路交通標誌標線號誌
    設置規則第171 條第1 項、高速公路及快速道路交通管制規
    則第2 條第13款就其定義分別設有明文。
四、經查，異議人所有之車牌號碼8970-KQ 號一般小客車，於民
    國99年8 時10日10時3 分許，行經國道1 號北上堤頂出口匝
    道處，因有「行駛高速公路未依標線示行車」（「跨越槽化
    線行駛」）之違規行為，經民眾檢舉及內政部警政署國道公
    路警察局第一警察隊員警舉發等情，有第Z00000000 號違規
    查詢單、99年11月23日竹監桃字第0992111716號、內政部警
    政署國道公路警察局第一警察隊99年11月12日公警一交字第
    0990172887號函影本各1 份在卷可稽，並為異議人所不爭執
    ，此部分事實應堪認定。又異議人固以前情置辯，惟其所辯
    縱使屬實，亦不符合行政罰法第8條 不知法規之責任及減免
    、第9 條年齡與精神狀態之責任能力、第11條依法令及依職
    務命令之行為、第12條正當防衛、第13條緊急避難、第19條
    法定最高額3000元以下罰鍰之處罰而情節輕微之職權不處罰
    等法定免責事由，故異議人僅以無經濟能力等事由請求小額
    罰鍰，尚無所據。倘異議人經濟上有困難，無法如期繳納罰
    鍰，即應依道路交通管理處罰條例第92條第4項之規定，向
    原處分機關申請分期繳納，附此敘明。從而，原處分機關援
    引道路交通管理處罰條例第33條第1項第13款、第63條第1項
    第1款及違反道路交通管理事件統一裁罰基準表之規定，裁
    處異議人罰鍰3千元，並記違規點數1點，核無不合，異議人
    猶執前詞指摘，非有理由，應予駁回。
五、據上論斷，應依道路交通管理處罰條例第87條第2 項，道路
    交通案件處理辦法第18條，裁定如主文。
中    華    民    國    99    年    12   月     28    日
                        交通法庭  法  官   汪曉君
以上正本證明與原本無異。
如不服本裁定，應於裁定送達後5 日內向本院提出抗告狀。
                                  書記官  楊晴文
中    華    民    國    99    年    12    月    31    日

司法院資訊處製作；財團法人民間司法改革基金會備份。
